【裁判字號】    95,聲,45
【裁判日期】    950310
【裁判案由】    發還擔保金
【裁判全文】
臺灣板橋地方法院民事裁定                95年度聲字第45號
聲  請  人
即  債權人  丁○○
相  對  人
即  債務人  金龍保全股份有限公司
法定代理人  丙○○
            乙○○○
            甲○○
上列聲請人聲請發還擔保金事件，本院裁定如下：
    主      文
聲請人於本院九十四年度存字第三四二號擔保提存事件一案所提
存之擔保金新臺幣壹萬伍仟柒佰伍拾元准予發還。
聲請程序費用由相對人負擔。
    理      由
一、按股份有限公司之清算，應以董事為清算人，公司法第322
    條第1 項前段定有明文。依卷附相對人公司變更登記表抄錄
    謄本影本所示，相對人公司業經主管機關於95年2月6日以經
    授中字第09534630410 號函廢止登記在案，且未向本院呈報
    清算人及清算終結，復據本院依職權查明屬實，故依公司法
    第322條第1項前段之規定，自應以全體董事即丙○○、乙○
    ○○、甲○○等3 人為法定清算人，本件聲請人之聲請狀僅
    列相對人公司董事長丙○○為法定代理人，容有誤會，爰由
    本院依職權逕予改列，合先敘明。
二、次按訴訟終結後，供擔保人證明已定20日以上之期間，催告
    受擔保利益人行使權利而未行使者，或法院依供擔保利益人
    之聲請，通知受擔保利益人於一定期間內行使權利並向法院
    為行使權利之證明而未證明者，法院應依供擔保人之聲請，
    以裁定命返還其提存物或保證書，民事訴訟法第104條第1項
    第3款定有明文，依同法第106條之規定，於其他依法令供訴
    訟上之擔保者，亦準用之。
三、本件聲請意旨略以：聲請人與相對人間交還支票事件，聲請
    人前依本院93年度裁全字第7458號民事裁定，為擔保假處分
    ，曾提供如主文第1 項所示之新台幣15,750元為擔保金，並
    以本院94年度存字第342 號提存事件提存後，聲請禁止相對
    人就假處分裁定附表所列支票於本案判決確定前不得向付款
    人請求付款及轉讓與第3 人，並應將支票交由執行人員記載
    此項事由在案。茲因聲請人已撤回假處分執行程序，並聲請
    本院發函通知相對人於一定期間內行使權利而未行使，為此
    提出本院93年度裁全字第7458號民事裁定、94年度存字第34
    2號提存書、板院通94執全火字第377號函、板院通民法94年
    度聲字第2369號函等影本各1 件，聲請發還擔保金等語。
四、經查聲請人前開主張，業據其提出上開證據為證，並經本院
    依職權調閱本院93年度裁全字第7458號假處分卷、94年度存
    字第342號擔保提存卷、94年度執全字第377號假處分執行卷
    及94年度聲字第2369號聲請催告行使權利卷核閱屬實，復有
    本院民事紀錄科查詢表5 紙在卷為證，聲請人之聲請意旨核
    與民事訴訟法第104條第1項第3 款規定相符，應予准許。
五、爰依民事訴訟法第95條、第78條，裁定如主文。
中    華    民    國    95    年    3     月    10    日
                  民事第三庭法  官  邱育佩
以上正本證明與原本無異。
如不服本裁定應於送達後10日內向本院提出抗告狀，並應繳納抗
告裁判費新台幣1,000 元整。
中    華    民    國    95    年    3     月    10    日
                            書記官  王苑琦


司法院資訊處製作；財團法人民間司法改革基金會備份。
